# 存货跌价和收入确认

提问人：老牛 999 时间：2016-02-28 16:21:19
请教陈版：某公司为重型港口设备生产企业，收入成本均按照单个项目核算，产品已经做好，但是因为客户自身的原因，产品完成之后无法使用，合同无法继续履行，该项目成本 280 万元，合同金额 400 万，已预收60%货款 240 万元。这个合同，基本确认不会再履行，由于是定制产品，也无法直接卖给其他客户。对于这个项目的处理，我有两个想法，不知道对不对，请陈版和各位大侠指点。第一种处理方式是：因为合同基本不会再履行，客户也不会再要求收回预收款，按照预收款金额确认收入，同时结转账面成本，产生40 万元的亏损，这个项目也就结束了，不会长期挂账，但没有客户验收的东西，是不是不满足收入确认条件？第二种处理方式是：
不确认收入，按照280-240=40万元计提存货跌价准备，这样会导致预收账款和存货长期挂账。这两种处理方式哪个更合理，或者还有更好的处理方式？

回答人：chenyiwei
如果基本确定原销售合同不会再履行，且双方互不追究责任（不考虑本企业可依据合同的违约责任条款向对方追偿的款项），原合同就此结束，则：（ 1 ）因为原先依据合同确认的建造合同收入和成本并不是会计差错，因此前期已确认的收入和已结转的成本不予以冲回；（ 2 ）对该合同形成的存货的账面价值进行调整，调整到目前状态下的可变现净值（不排除可能就是废铁价），减记金额作为营业外支出处理。 虽然在合同终止前后都在存货中核算，但性质已经改变，前者是建造合同项下存货，后者是无对应合同的一般在产品存货。

提问人：zhs7403 时间：2016-02-29 08:48:07
陈老师,别的ok,但是损失金额直接走营业外支出好还是走资产减值损失合适?

回答人：chenyiwei
这种情况应该计入营业外支出，因为合同解除前后该存货的性质和风险特征是不同的，不是原有资产的减值。

提问人：老牛 999 时间：2016-02-29 08:53:10
陈版，这个公司不是采用完工百分比法确认收入成本的，因为项目周期比较短，以产品完成取得验收单据确认收入结转成本。目前收到的预收款挂账预收账款，发生的成本全部在存货里面，以前年度未确认过收入。陈版您上面说道将存货按照可变现净值调整，但是差额为什么记到营业外支出呢，不是存货跌价准备吗？另外这个预收账款我能将其确认收入吗？

回答人：chenyiwei
因为这不是正常的业务，所以不确认营业收入。确定无需归还的预收账款可以冲减所确认的营业外支出，如果全部冲减完营业外支出后还有剩余的，则作为营业外收入。